臺灣臺南地方法院刑事判決　　　　　　　 96年度訴字第698號
公　訴　人　臺灣臺南地方法院檢察署檢察官
被　　　告　甲○○
　　　　　　　　　　（另案於臺灣臺南分監執行中）
上列被告因違反毒品危害防制條例案件，經檢察官提起公訴（96
年度毒偵字第688號），被告於準備程序期日就被訴事實為有罪
之陳述，本院合議庭裁定由受命法官獨任進行簡式審判程序，判
決如下：
    主  文
甲○○轉讓第二級毒品，累犯，處有期徒刑壹年貳月，減為有期
徒刑柒月，扣案之第二級毒品安非他命壹包（淨重零點陸肆公克
，空包裝重零點參貳公克）及安非他命陸包（共重拾肆點伍零公
克）均沒收銷燬之。
    事  實
一、甲○○曾因違反毒品危害防制條例案件，經本院於民國九十
    四年十月三日以九十四年度簡字第二一○一號刑事簡易判決
    判處有期徒刑六月確定，於九十五年八月四日縮刑期滿執行
    完畢，猶不知警惕，其明知安非他命係毒品危害防制條例第
    二條第二項第二款所規定之第二級毒品，不得持有及轉讓，
    竟基於轉讓第二級毒品之犯意，於九十五年十二月二十二日
    二十時五十分前某時，在位於臺南縣永康市○○○街一九九
    巷四十二號之「大橋賓館」二○六室內，轉讓足供施用一次
    劑量之第二級毒品安非他命予陳惠珍施用（陳惠珍施用毒品
    部分觀察勒戒後業經不起訴處分確定）。嗣於九十五年十二
    月二十二日二十時五十分許，為警在上開賓館前查獲，並在
    甲○○身上扣得第二級毒品安非他命一包（淨重○．六四公
    克，空包裝重○．三二公克）、吸食器一組、吸管藥勺一個
    ；復於同日二十一時二十分許，在上開賓館房間內，扣得甲
    ○○所有之第二級毒品安非他命六包（含袋重十四．五○公
    克）、夾鍊袋一大包、小漏斗玻璃器八個、分裝吸管三支、
    電子磅秤一臺、殘渣夾鍊袋三包、瓦斯噴火器一支及吸食器
    一個，因而查獲上情。
二、案經臺南縣警察局永康分局報請臺灣臺南地方法院檢察署檢
    察官偵查起訴。
    理  由
一、本件係經被告甲○○於本院當庭表示認罪，而以簡式審判程
    序加以審理，此有本院九十六年七月十一日準備程序筆錄及
    同日審判筆錄各一份附卷足憑，則依據刑事訴訟法第二百七
    十三條之二、同法第一百五十九條第二項之規定，本件不適
    用傳聞法則有關限制證據能力之相關規定，合先敘明。
二、上揭事實，業據被告於本院審理時坦承不諱，核與證人陳惠
    珍於偵查中證述之情節相符，此外，並有在被告身上所扣得
    之第二級毒品安非他命一包（淨重○．六四公克，空包裝重
    ○．三二公克）、在上開賓館房間內扣得之第二級毒品安非
    他命六包（含袋重十四．五○公克）、呈甲基安非他命陽性
    反應之試劑照片一張、法務部調查局九十六年六月二十八日
    調科壹字第○九六二二一六一六三○號鑑定書一份及現場照
    片十張附卷可資佐證，足見被告上開自白與事實相符，應可
    採信。
三、核被告所為係犯毒品危害防制條例第八條第二項之轉讓第二
    二級毒品罪。被告轉讓毒品前，持有毒品之低度行為已為轉
    讓之高度行為吸收，不另論罪。再按毒品危害防制條例第八
    條第六項規定：「轉讓毒品達一定數量者，加重其刑至二分
    之一，其標準由行政院定之」，又依行政院所定轉讓持有毒
    品加重其刑之數量標準第二條第一款規定：「轉讓、持有毒
    品達一定數量者，加重其刑至二分之一，其標準如下：二、
    第二級毒品：淨重十公克以上」，本件被告僅轉讓足供施用
    一次之安非他命予證人陳惠珍，尚無證據證明被告所轉讓之
    第二級毒品已超過上開規定之數量，附此敘明。又被告前因
    施用毒品案件，經本院於九十四年十月三日以九十四年度簡
    字第二一○一號判處有期徒刑六月確定，於九十五年八月五
    日執行完畢等情，有臺灣高等法院被告前案紀錄表一份在卷
    可稽，其於有有期徒刑執行完畢後，五年以內故意再犯本件
    有期徒刑以上之罪，應依刑法第四十七條第一項規定，論以
    累犯，並加重其刑。爰審酌被告轉讓毒品供他人施用，戕害
    他人身體健康，殊為不該，惟念及被告犯後尚能坦承犯行，
    態度良好，及其轉讓毒品之數量非鉅等一切情狀，量處如主
    文所示之刑。又查被告犯罪之時間，係在九十六年四月二十
    四日以前，依中華民國九十六年罪犯減刑條例第二條第一項
    第三款、第七條之規定，應減其宣告刑二分之一，故減為有
    期徒刑七月，以資懲儆。
四、扣案之安非他命一包（淨重○．六四公克，空包裝重○．三
    二公克）及安非他命六包（含袋重十四．五○公克）係屬查
    獲之毒品，且毒品包裝袋客觀上無法與毒品完全析離，均應
    依毒品危害防制條例第十八條第一項規定宣告沒收銷燬之；
    至於在被告身上所扣得之吸食器一組、吸管藥勺一個，以及
    在上開賓館房間內扣得之夾鍊袋一大包、小漏斗玻璃器八個
    、分裝吸管三支、電子磅秤一臺、殘渣夾鍊袋三包、瓦斯噴
    火器一支及吸食器一個等物，雖同為被告所有，然被告否認
    為其轉讓第二級毒品安非他命所用之物，而表示僅係供其施
    用毒品或用以秤重、分裝所欲施用之毒品劑量所用等語（被
    告施用毒品部分由檢察官另行偵辦中），則既無證據證明上
    開扣押物品確係供本件轉讓毒品犯罪所用，故不另諭知沒收
    ，附此敘明。
據上論斷，應依刑事訴訟法第二百九十九條第一項前段、第二百
七十三條之一第一項，毒品危害防制條例第八條第二項、第十八
條第一項前段，刑法第十一條前段、第四十七條第一項，中華民
國九十六年罪犯減刑條例第二條第一項第三款、第七條，判決如
主文。
本案經檢察官乙○○到庭執行職務。
中　　華　　民　　國　　96　　年　　7 　　月　　25　　日
　　　　　　　    刑事第六庭  　法　官　孫淑玉
以上正本證明與原本無異。
如不服本判決應於收受本判決後10日內向本院提出上訴書狀，並
應敘述具體理由。如未敘述上訴理由者，應於上訴期間屆滿後20
日內向本院補提理由書狀（均須按他造當事人之人數附繕本）「
切勿逕送上級法院」。
        　　　　　　　　　　    書記官  馬愛君
中　　華　　民　　國　　96　　年　　7 　　月　　25　　日
附錄本案論罪科刑法條全文
毒品危害防制條例第8條
轉讓第一級毒品者，處1年以上7年以下有期徒刑，得併科新臺幣
1百萬元以下罰金。
轉讓第二級毒品者，處6月以上5年以下有期徒刑，得併科新臺幣
70萬元以下罰金。
轉讓第三級毒品者，處3年以下有期徒刑，得併科新臺幣30萬元
以下罰金。
轉讓第四級毒品者，處1年以下有期徒刑，得併科新臺幣10萬元
以下罰金。
前四項之未遂犯罰之。
轉讓毒品達一定數量者，加重其刑至二分之一，其標準由行政院
定之。
